臺灣高等法院臺中分院刑事裁定
111年度聲字第54號
聲  請  人  
即  被  告  廖偉勛




上列聲請人即被告因違反毒品危害防制條例等案件（本院110年
度上訴字第1917號），聲請具保停止羈押，本院裁定如下：
    主  文
聲請駁回。
    理  由
一、本件聲請人即被告廖偉勛（下稱被告）聲請意旨略以：本件
    被告已就全部犯罪事實全部認罪，經此次偵審程序後，已深
    感悔悟，而被告勇於面對司法，顯見被告犯後態度良好，並
    無逃亡之虞或逃亡事實。又被告年紀尚輕，家中尚有家人，
    被告有親情支柱，母親也因被告違反毒品危害防制條例案件
    深感自責，亦一再勸諭被告，被告表示不再從事任何違法之
    事，而被告從小與母親居住在一起，無謀生之能力，被告有
    固定居住所，且因被告羈押中，無人幫忙年邁80多歲之爺爺
    與奶奶種田，導致其等在農田裡摔傷，被告十分自責與後悔
    ，需要被告回家幫忙及照顧，被告實無逃亡之虞或逃亡事實
    ，故應無庸再為羈押。再者，被告因一時失慮誤觸法網，而
    被告自本案偵查時即羈押至今已達8個多月，已深獲刑事程
    序之教訓，然被告仍勇於面對司法制裁，顯見被告實無刑事
    訴訟法第101條所規定之羈押事由。綜上所述，被告實已無
    羈押之必要及原因，且家中情況急需被告返家幫忙照顧、分
    擔，請審酌被告對犯罪事實皆已全部坦承不諱，於羈押期間
    ，被告深感內疚及後悔，懇請鈞院准予被告具保停止羈押云
    云。
二、按羈押之目的在於確保刑事偵查、審判程序之完成，及刑事
    執行之保全，或預防反覆實施特定犯罪。羈押之被告除有刑
    事訴訟法第114條各款所列情形之一，經具保聲請停止羈押
    ，不得駁回外，其他犯罪經羈押之被告應否許可停止羈押，
    事實審法院本有斟酌訴訟進行程度及其他情事自由裁量之權
    （最高法院46年台抗字第6號判決及99年度台抗字第96號、
    第120號裁定意旨參照），故審酌被告有無羈押之必要，除
    被告犯罪嫌疑已屬重大外，自當基於訴訟進行程度、犯罪性
    質、犯罪實際情狀及其他一切情事，審慎斟酌有無上開保全
    或預防目的，依職權妥適裁量，俾能兼顧國家刑事追訴、刑
    罰權之順暢執行及人權保障。
三、經查：
　㈠本件被告廖偉勛因違反毒品危害防制條例等案件，前經本院
    法官訊問後，認為犯罪嫌疑重大，有刑事訴訟法第101條第1
    項第3款之情形，非予羈押，顯難進行審判或執行，於110年
    11月2日執行羈押在案。
　㈡本案被告涉犯毒品危害防制條例第4條第3項之運輸第三級毒
    品罪、懲治走私條例第2條第1項之私運管制物品進口罪及刑
    法第216條、第210條之行使偽造私文書罪等犯行，業經原審
    判決被告應執行有期徒刑4年6月，足見被告犯罪嫌疑重大，
    且所犯運輸第三級毒品罪為最輕本刑為7年以上有期徒刑之
    重罪，而重罪常伴有逃亡之高度可能，係趨吉避凶、脫免刑
    責、不甘受罰之基本人性，衡諸被告因已受重刑之諭知，可
    預期被告逃匿以規避審判程序進行及刑罰執行之可能性甚高
    ，確有相當理由認為其有逃亡之虞；又本件經被告上訴後，
    本院雖已審理終結並於110年12月14日判決上訴駁回，然本
    案屬得上訴第三審案件，尚未確定，復有後續審判及執行程
    序尚待進行，可預期被告逃匿以規避審判程序進行及刑罰執
    行之可能性甚高，而有逃亡之虞，本院經斟酌全案情節、被
    告犯行所生之危害、對其自由拘束之不利益及防禦權行使限
    制之程度後，認若改命被告具保、責付或限制住居等侵害較
    小之手段，仍不足以確保審判或執行程序之順利進行，為確
    保訴訟程式之順利進行及國家刑罰權之具體實現，仍有繼續
    羈押被告之必要。
　㈢又羈押被告乃刑事訴訟上不得已之措施，法院於認定羈押被
    告之原因是否存在時，僅就被告是否犯罪嫌疑重大，有無刑
    事訴訟法第101條、第101條之1所定情形，及有無保全被告
    或證據使刑事訴訟程序順利進行之必要為審酌，至於被告配
    合偵審程序坦承犯行，乃被告犯罪後之態度良好問題，為事
    實審法院量刑審酌之範圍，與羈押原因存否無關，聲請意旨
    以被告坦承犯行主張本案已無羈押原因、必要，顯屬誤會。
    至被告以家庭因素等情，聲請具保停止羈押之理由，核與本
    院審酌被告是否犯罪嫌疑重大，有無刑事訴訟法第101條所
    定情形無涉。此外，被告並無符合刑事訴訟法第114條各款
    所列之情形，復審酌全卷及相關事證，並斟酌訴訟進行程度
    及其他一切情事，本院認被告之羈押原因及羈押必要性均仍
    存在，被告聲請具保停止羈押，為無理由，應予駁回。
據上論斷，依刑事訴訟法第220條，裁定如主文。
中　　華　　民　　國　　111  　年　　1 　　月　　11 　日
            刑事第五庭    審判長法　官  鄭  永  玉
    　　　　　　　　　　　　　　法　官  周  莉  菁
  　　　　　　　　　　　　　　　法　官  卓  進  仕
以上正本證明與原本無異。     
如不服本裁定，應於裁定送達後5日內向本院提出抗告書狀(須附
繕本)。因疫情而遲誤不變期間，得向法院聲請回復原狀。
                                書記官  廖  家  莉 
　　　　　　　　　　　　　　　　
中　　華　　民　　國　　111 　年　　1 　　月　　11　　日